【裁判字號】    99,上訴,1117
【裁判日期】    990611
【裁判案由】    毒品危害防制條例
【裁判全文】
臺灣高等法院臺中分院刑事判決        99年度上訴字第1117號
上  訴  人
即  被  告  甲○○
上列上訴人因違反毒品危害防制條例案件，不服臺灣臺中地方法
院99年度訴字第933號，中華民國99年4月29日第一審判決（起訴
案號：臺灣臺中地方法院檢察署99年度毒偵字第926號），提起
上訴，本院判決如下：
    主  文
上訴駁回。
    理  由
一、依刑事訴訟法第350條、第361條、第362條、第367條規定，
    不服地方法院之第一審判決而上訴者，須提出上訴書狀，並
    應敘明具體理由，為上訴必備之程式；其所提出之書狀未敘
    述上訴理由，或僅曾以言詞陳述上訴理由者，均應於上述期
    間屆滿後20日內補提理由書於第一審法院。第一審法院經形
    式審查，認逾期未補提上訴理由者，應定期間先命補正；逾
    期未補正者，為上訴不合法律上之程式，應以裁定駁回。倘
    已提出上訴理由，但所提非屬具體理由者，則由第二審法院
    以上訴不合法律上之程式，判決駁回。而所謂「具體理由」
    ，必係依據卷內既有訴訟資料或提出新事證，指摘或表明第
    一審判決有何採證認事、用法或量刑等足以影響判決本旨之
    不當或違法，而構成應予撤銷之具體事由，始克當之（例如
    ：依憑證據法則具體指出所採證據何以不具證據能力，或依
    憑卷證資料，明確指出所為證據證明力之判斷如何違背經驗
    、論理法則）；倘僅泛言原判決認定事實錯誤、違背法令、
    量刑失之過重或過輕，而未依上揭意旨指出具體事由，或形
    式上雖已指出具體事由，然該事由縱使屬實，亦不足以認為
    原判決有何不當或違法者（例如：對不具有調查必要性之證
    據，法院未依聲請調查亦未說明理由，或援用證據不當，但
    除去該證據仍應為同一事實之認定），皆難謂係具體理由，
    俾與第二審上訴制度旨在請求第二審法院撤銷、變更第一審
    不當或違法之判決，以實現個案救濟之立法目的相契合，並
    節制濫行上訴（最高法院97年度台上字第892號判決參照）
    。又第二審法院認為上訴書狀未敘述理由，依刑事訴訟法第
    367條但書規定，始應定期間命其補正。如認上訴書狀已敘
    述理由，但其理由非屬具體，其所為上訴，即不符上訴之法
    定要件，自得逕行判決駁回，無定期命補正問題（最高法院
    97年度台上字第3599號判決參照）。
二、本件上訴理由略以：本人以往確有毒品前科也有心悔改，只
    因日前受不了誘惑才又觸犯國法，但上訴人已深具悔意痛定
    思痛，遠離毒品危害自身，請求庭上念及被告年紀老邁身體
    微恙，准予將八個月有期徒刑改為勞役服務，如蒙恩准定改
    過自新重新做人云云。
三、經查：
（一）本件上訴人即被告（下稱被告）甲○○於前案強制戒治執
      行完畢釋放後5年內，仍不知悔改，基於施用第一級毒品
      海洛因、第二級毒品甲基安非他命之犯意，94年2月間再
      度施用毒品，經原審法院於94年5月12日以94年度訴字第1
      287號判決判處有期徒刑5月、1年，定執行刑1年3月確定
      ；入監執行後，被告再經原審法院裁定減刑為有期徒刑2
      月15日、6月確定，定應執行有期徒刑7月15日，復因連續
      施用第一級毒品罪，經原審法院於94年11月28日以94年度
      訴字第3452號判決判處有期徒刑1年確定，並與前述原審
      法院94年度訴字第1287號判決所處之刑接續執行（原判決
      漏未記載，應予更正），於96年4月20日因縮短刑期假釋
      出監付保護管束，甫於96年7月16日因縮刑期滿未經撤銷
      假釋，而執行完畢。詎於前開因縮刑期滿未經撤銷假釋，
      而執行完畢後五年內，仍不知悔改，復再犯本案，有臺灣
      高等法院被告前案紀錄表附卷可稽，原審判決就其施用第
      一級毒品及施用第二級毒品罪，均累犯，予以分論併罰，
      分別處有期徒刑7月、3月，並定應執行刑為有期徒刑8月
      。從形式上觀察，原判決並無認定事實錯誤、量刑瑕疵或
      違背法令之情形。
（二）又刑法第41條第8項關於數罪併罰易科罰金或易服社會勞
      動之規定，須數罪併罰之數罪「均得」易科罰金或易服社
      會勞動，其應執行刑逾6月者，亦適用之。然被告所犯數
      罪中施用第一級毒品，宣告有期徒刑7月，雖施用第二級
      毒品宣告有期徒刑3月，經定應執行刑有期徒刑8月，然並
      未符合數罪「均得」易科罰金之規定，自無從易科罰金或
      易服社會勞動，併予敘明。是被告既未依法指摘或表明第
      一審判決有何採證認事、用法或量刑等足以影響判決本旨
      之不當或違法，而構成應予撤銷之具體事由，且經核原審
      認事用法量刑亦無何違誤之處，依上揭說明，自非屬得上
      訴第二審之具體理由。被告提起本件上訴顯不合法律上程
      式，爰不經言詞辯論，判決駁回上訴。
四、據上論斷，應依刑事訴訟法第367條前段、第372條，判決如
    主文。
中    華    民    國    99    年    6     月    11    日
            刑事第二庭    審判長法  官  李  璋  鵬
                                法  官  胡  森  田
                                法  官  胡  忠  文
以上正本證明與原本無異。
施用第一級毒品部分得上訴。
施用第二級毒品部分不得上訴。
如不服本判決應於收受送達後10日內向本院提出上訴書狀，其未
敘述上訴之理由者，並得於提起上訴後10日內向本院補提理由書
（均須按他造當事人之人數附繕本）「切勿逕送上級法院」。
                                書記官  廖  家  莉
中    華    民    國    99    年    6     月    11    日
附錄：本案論罪科刑法條全文
毒品危害防制條例第10條
施用第一級毒品者，處6月以上5年以下有期徒刑。
施用第二級毒品者，處3年以下有期徒刑。

司法院資訊處製作；財團法人民間司法改革基金會備份。
